---
title: "Proyecto Netflix Movies MADM"
author: "Laura Moreno, Josep Roman, Paul Ramírez"
date: "11/28/2020"
output: html_document
---

```{r setup, include=FALSE}
knitr::opts_chunk$set(echo = TRUE)
```
# Data Wrangle

## Importación de datos

#### Info de los archivos "combined_data_.txt"
The first line of each file contains the movie id followed by a colon. Each subsequent line in the file corresponds to a rating from a customer and its date in the following format:

  CustomerID,Rating,Date  
  
  * MovieIDs range from 1 to 17770 sequentially.
  * CustomerIDs range from 1 to 2649429, with gaps. There are 480189 users.
  * Ratings are on a five star (integral) scale from 1 to 5.
  * Dates have the format YYYY-MM-DD.  
  
```{r, include=FALSE}
library(tidyverse)
library(magrittr) #permite hacer pipes en ambos sentidos

rm(aux, scores, titles, tt) #se eliminan las tablas por si las tenemos ya en el environment
```


```{r}
aux = read_tsv("Raw data/combined_data_1.txt", col_names = FALSE, n_max = 30000) #lectura de las primeras
```

## Orden de los datos

```{r}
aux %<>% mutate(fila=row_number()) #añadir columna con número de fila
filas = grep(":",aux$X1) #buscar filas con ":", filas comienzo nueva pelicula
filas_ID = aux %>% filter( fila %in% filas ) 
IDs = unique(filas_ID$X1)
reps = diff(c(filas_ID$fila,max(aux$fila)+1))
length(reps)
dim(aux)
sum(reps)
scores = aux %>% mutate(ID1=rep(filas_ID$X1,times=reps)) %>% filter(!(fila %in% filas) )

#ahora borramos los datos de la última película por si se han cortado a medias
scores %<>% filter( scores$fila < filas_ID$fila[length(filas_ID$fila)-1] )

# Ahora arregloamos la variable X1, y separamos la fecha en año, mes y día
scores %<>% separate(X1,into = c("CustomerID","Score","Date"), sep = ",")
scores %<>% mutate(Date_copy = Date)  %>% separate(Date_copy, into = c("Year", "Month", "Day"), sep = "-")

#Renombramos y reordenamos las variables
scores %<>% rename(MovieID = ID1, RowID = fila)
scores %<>% relocate(RowID, MovieID, CustomerID, Date, Year, Month, Day, Score)

#Quitamos los ":" de el campo MovieID
scores$MovieID <- scores$MovieID %>% str_replace(":", "")

# Cambiamos los tipos de variable necesarios

scores %<>% mutate(across(c(RowID:CustomerID, Year:Score), as.integer))

scores <- select(scores, -RowID) # eliminamos la columna fila
summary(scores)
```
Vemos que tenemos infor de la peli 1 a la 15, y las puntuaciones se hicieron entre el 200 y el 2005(mayoritariamente en 2005). Distribución de los meses y dias en que se puntuo es uniforme. 

Veamos más informacion sobre los datos:
```{r}
length(unique(scores$CustomerID)) #20537 usuarios distintos
table(scores$Score) # frecuencia puntuaciones
table(scores$MovieID) # frecuencia title
```

### Cargar títulos

Cargamos el csv de los títulos y hacemos un left join para añadir a la tabla 'scores' los títulos de cada película y el año en que se publicaron
```{r}
rm(titles,tt)
titles = read_csv('Raw data/movie_titles.csv', col_names=F)
tt <- tibble(titles)
head(tt)
tt <- rename(tt, MovieID = X1, Release_Year = X2, Title = X3)

#Left Join
scores %<>% left_join(tt, by = 'MovieID') 
summary(scores); head(scores)
```
Se tiene que hacer un left join porque lo que queremos es que la tabla base siga siendo la de scores, y así cuando coincida el MovieID de scores con el de titles, que nos añada la info para esa MovieID que la table de titulos tiene. 




