---
title: "Proyecto Netflix Movies MADM"
author: "Laura Moreno, Josep Roman, Paul Ramírez"
date: "11/28/2020"
output: 
  pdf_document:
    latex_engine: xelatex
    toc: yes
    number_sections: yes
  html_document:
    toc: yes
    number_sections: yes
linkcolor: red
header-includes: \renewcommand{\contentsname}{Contenidos}
citecolor: blue
toccolor: blue
urlcolor: blue
always_allow_html: true
---
\fontsize{8}{8}

```{r setup, include=FALSE}
knitr::opts_chunk$set(
	echo = TRUE,
	message = FALSE,
	warning = FALSE
)
library(tidyverse)
library(knitr)
library(here)        #Permite ejecutar este rmd desde cualquier carpeta
library(timeDate)
library(modeest)
library(lubridate)
library(magrittr)    #Permite hacer pipes en ambos sentidos
library(extrafont)   #Cambiar fuente graficos
library(treemapify)
library(ggplot2)
library(ggcorrplot)
library(DescTools)
library(RColorBrewer) #Paleta de colores
library(plotly)       #Graficos interactivos
library(dplyr) #relacionar dataframes
library(webshot) #para mostrar los gráficos interactivos en el pdf
#webshot::install_phantomjs()

rm(list=ls())
cat("\014")
```
\newpage

# Objetivo

# Data Wrangle

## Importación de datos

### Importación datos puntuaciones películas

**Info de los archivos "combined_data_.txt"**
The first line of each file contains the movie id followed by a colon. Each subsequent line in the file corresponds to a rating from a customer and its date in the following format:

  UserID,Rating,Date  
  
  * MovieIDs range from 1 to 17770 sequentially.
  * UserIDs range from 1 to 2649429, with gaps. There are 480189 users.
  * Ratings are on a five star (integral) scale from 1 to 5.
  * Dates have the format YYYY-MM-DD.  
  
  
**Selección de 250 películas de manera aleatoria**
Utilizamos el código de Ricardo para seleccionar nuestras 250 peliculas con las siguientes modificaciones:

```{r Selección 250 peliculas, eval=FALSE, message=TRUE, warning=TRUE, include=TRUE}
filas_ID_combined_all = read.csv(here("Data","filas_ID_combined_all.txt"))
set.seed(081034)
n_filas = nrow(filas_ID_combined_all)
muestra_grupo = sample(1:n_filas, 250, replace=F)
pelis <- filas_ID_combined_all[as.vector(muestra_grupo),] 
```


Cargamos los 4 archivos originales con las puntuaciones:
```{r Carga raw combined_data_.txt, eval=FALSE, include=TRUE}
attach(pelis)

data1 = read_tsv(here("Raw data","combined_data_1.txt"),col_names = FALSE)
data2 = read_tsv(here("Raw data","combined_data_2.txt"),col_names = FALSE)
data3 = read_tsv(here("Raw data","combined_data_3.txt"),col_names = FALSE)
data4 = read_tsv(here("Raw data","combined_data_4.txt"),col_names = FALSE)
```

Generamos un tibble vacío, y en función del archivo en el que se encuentre la pelicula, vamos añadiendo en `scores` las filas correspondientes a nuestras películas:
```{r Guardado puntuaciones 250 películas en "scores", eval=FALSE, include=TRUE}
scores = tibble()
for(i in 1:nrow(pelis)){
  if (data[i]==1){
    scores = rbind(scores,data1[fila[i]:fila_final[i],])
  }
  else if (data[i]==2){
    scores = rbind(scores,data2[fila[i]:fila_final[i],])
  }
  else if (data[i]==3){
    scores = rbind(scores,data3[fila[i]:fila_final[i],])
  }
  else {
    scores = rbind(scores,data4[fila[i]:fila_final[i],])
  }
}

```

Guardamos un csv con solo nuestras 250 películas en el formato original
```{r Write csv "nuestras_pelis_raw", eval=FALSE, include=TRUE}
write_csv(scores, here("Data", "nuestras_pelis_raw.csv"))
```

**Carga archivo puntuaciones de nuestras 250 películas**
Cargamos el csv generado en el paso anterior:
```{r Carga "nuestras_pelis_raw", eval=FALSE, include=TRUE}
aux = read_csv(here("Data", "nuestras_pelis_raw.csv"), col_names = T)
```

### Importación datos información sobre las películas

**Carga archivo titulos películas**

```{r Carga csv "movie_titles_raw", eval=TRUE, message=FALSE, warning=FALSE, include=TRUE}
#rm(titles)
#algunas peliculas tienen una coma en su nombre, así que cargamos primero todo como una única columna, para luego dividirlo en 3, y hacer un merge la parte de los títulos despues de la coma
titles = read_table(here("Data",'movie_titles_raw.csv'), col_names=F) %>%
  separate(col = 1, into = c("MovieID", "Release_Year", "Title"), sep = ",", extra = "merge")
```

## Limpieza de los datos

### Limpieza datos puntuaciones películas
Aplicamos el código de Ricardo para limpiar el dataframe `aux` y pasar al dataframe `scores` con una fila para cada valoración de usuario

```{r Limpieza "nuestras_pelis_raw" con código Ricardo, eval=FALSE, include=FALSE}
scores = aux %>% mutate(fila=row_number())
filas=grep(":",scores$X1)
filas_ID= scores %>%
  filter( fila %in% filas ) %>%
  mutate(ID=as.integer(gsub(":","",X1)))
reps=diff(c(filas_ID$fila,max(scores$fila)+1))

scores %<>%
  mutate(ID1=rep(filas_ID$X1,times=reps)) %>%
  filter(!(fila %in% filas)) %>%
  select(-fila) %>%
  separate(X1,into=c("UserID","Score","Date"),sep=",") %>%
  mutate(Score=as.integer(Score)) %>%
  separate(col = ID1,into=c("MovieID","borrar")) %>%
  select(-borrar) %>% mutate(MovieID=as.numeric(MovieID))
```

Reorganizamos variables y asignamos tipos de variable:
```{r Orden variables "scores", eval=FALSE, include=TRUE}
#Reorganización
scores %<>% relocate(MovieID, UserID, Date, Score)
#Asignación del tipo de dato
scores %<>% mutate(across(c(MovieID:UserID, Score), as.integer))
scores %<>% mutate(Date = as.Date(Date))
```


### Limpieza datos títulos películas
```{r Orden variables "titles", eval=TRUE, include=TRUE}
head(titles)
titles  %<>% mutate(across(c(MovieID:Release_Year), as.integer))
```

### Join de ´scores´ con ´titles´
Hacemos un **left join con** de *scores* con *titles* para añadir a la primera los títulos de cada película y el año en que se publicaron

- El `left_join` se queda con todas las observaciones que aparecen en el primer *dataset*, es decir, solo tendrá en cuenta las películas observadas en *scores*.

- El `join` entre tablas lo hemos hecho con la columna `MovieID`, presente en ambas tablas. Tal y como vemos en la tabla `movies_titles.csv`, cada película tiene un `MovieID` único, lo que se conoce como _clave primaria_. No obstante, en la tabla `scores` cada MovieID puede ser puntuada por varios `UserID`, en este caso, la _clave primaria_ se constituye a partir de la combinación de ambas variables.

```{r Left join "scores" con "titles", eval=FALSE, include=TRUE}
scores %<>% left_join(titles, by = 'MovieID')
summary(scores)
kable(head(scores))
```

### Exportación datos limpios
Exportamos el archivo csv limpio para trabajar con el a partir de ahora
```{r Write csv datos limpios join, eval=FALSE, include=TRUE}
write_csv(scores,here("Data", "nuestras_pelis.csv"))
```

### Importación datos limpios para analizar en la sección Estadística Descriptiva
```{r Carga datos limpios "nuestra_pelis.csv", message=FALSE, warning=FALSE}
scores = read_csv(here("Data","nuestras_pelis.csv"))

# Cambiamos los tipos de variable necesarios
scores %<>% mutate(across(c(MovieID,UserID,Score,Release_Year), as.integer))
```


# Estadística Descriptiva

Vemos que tenemos información de la peliculas 1 a la 15, y las puntuaciones se hicieron entre el 2000 y el 2005 (mayoritariamente en 2005). Distribución de los meses y dias en que se puntuo es uniforme. 

Veamos más informacion sobre los datos:
```{r, warning=FALSE, message=FALSE}
length(unique(scores$UserID)) #20537 usuarios distintos
table(scores$Score) # frecuencia puntuaciones
table(head(scores$MovieID)) # frecuencia title
```

## Pregunta 1
**Justifica para cada una de las variables de la tabla anterior el tipo de dato que mejor se ajusta a cada una de ellas: numérico, ordinal, categórico. . . .**

```{r}
glimpse(scores)
```
**Variables tipo _int_: MovieID, CustomerID, Score, Release_Year**
- _UserID_: _<int>_ Contiene un número entero, estos son objetos que contienen un único campo, un identificado ID para cada cliente, no queremos duplicados. 
- _MovieID_: _<int>_ Contiene un número entero, estos son objetos que contienen un único campo, un identificado ID para cada película, no queremos duplicados. Un integer es inmutable. No obstante, cuando creemos gráficas los vamos a transformar a _chr_ para evitar que los ejes escalen los números.
- _Release_Year_: _<int>_ No existen años con decimales, por lo tanto utilizar variables para datos enteros seria suficiente.
- _Score_: _<int>_ Las puntuaciones son números enteros del 1 al 5. Las películas no aceptan decimales como puntuación.

**Variables tipo _date_: Date**
- _Date_ : _<date>_ esta variable incluye datos de tipo fecha (YY/MM/DD) por ello lo más adecuado es tratarlo como una variable de este tipo. Gracias a esto, podemos aplicar paquetes como _lubridate_ para manipular fechas.

**Variables tipo _chr_: Title**
- _Title_: Utilizamos el tipo carácter porque nos interesan objetos que representan un conjunto de letras.

## Pregunta 2
**Estudia la distribución del numero de películas estrenadas por año. Realiza un gráfico que muestre esta distribución haciendo los ajustes necesarios (agrupaciones, cambios de escala, transformaciones. . . )**

```{r}

#id_year <- group_by(scores, MovieID) %>% 
  #summarise(Release_Year = unique(Release_Year)) 
#movies_per_year <- id_year %>% group_by(Release_Year) %>% 
  #summarise(Count_Movies = n_distinct(MovieID))

nuestros_movie_ids <- tibble(MovieID = unique(scores$MovieID))
nuestras_titles <- titles %>%
  right_join(nuestros_movie_ids, by = "MovieID")

movies_per_year <- nuestras_titles %>%
  group_by(Release_Year) %>%
  summarise(n = n())

summary(movies_per_year)
max_n_table <- movies_per_year %>%
  filter(n == max(n))
max_n_year <- max_n_table$Release_Year
max_n <- max_n_table$n
  
```
El año que se estrenaron más películas fue el `r max_n_year` y se estrenaron `r max_n` y en un 50% de los años se estrenaron como mucho 2 pelis. Tener en cuenta que esto es sobre una muestra de un `r 100*250/17770`% del total de las películas de netflix. 

```{r, fig.align = 'center', fig.width = 5, fig.height = 3}
ggplot(data = movies_per_year) + #sistema de coordenadas al que añadir puntos(creates an empty graph)
  geom_point(mapping=aes(Release_Year, n), color='blue', fill='red', shape=21) +
  ggtitle('Distribución del número de películas por año de publicación')

ggplot(data = nuestras_titles) + 
  geom_bar(mapping=aes(x=Release_Year), stat='count', color='blue') +
  ggtitle('Distribución del número de películas por año de publicación')

ggplot(data = nuestras_titles, aes(x=Release_Year)) +
  geom_density(fill="#69b3a2", color="#e9ecef", alpha=0.8)
```


```{r, warning=FALSE, message=FALSE}
release_year_score_avg <- scores %>%
  group_by(Release_Year) %>%
  summarise(Mean_Score = mean(Score), n = n()) %>%
  arrange(desc(Mean_Score))

kable(head(release_year_score_avg))
```

## Pregunta 3
**Investiga la librería lubridate (o la que consideréis para manipulación de datos) y utilízala para transformar la columna de la fecha de la valoración en varias columnas por ejemplo year, month, week, day_of_week.**

Usamos la librería *lubridate* para generar variables separadas para año, número de mes, número de semana del año, número de día del mes, número de día de la semana, y una variable binaria que specifica si el día es fin de semana o entre semana. 
```{r, warning=FALSE, message=FALSE}
scores %<>% mutate(
  Year = year(Date), 
  n_month = month(Date),
  Week = week(Date), 
  Day = day(Date), 
  n_day_week = wday(Date,
                  week_start = getOption("lubridate.week.start", 1)
                  ),
  Is_Weekend = if_else( isWeekend(Date) == TRUE, "Weekend", "Weekday" ) 
  )
```

A partir de las variables de número de mes y número de día de la semana, creamos sendos factores ordenados para el mes y el día de la semana.
```{r, warning=FALSE, message=FALSE}
scores %<>% mutate(
  Month = ordered(n_month, levels = seq(1, 12, 1),labels = month.abb),
  Day_Week = ordered(n_day_week, levels = seq(1, 7, 1), labels = day.abb)
)

scores_dates <- scores %>%
  select(MovieID, UserID, Score, Date, Year, Month, Day, Day_Week, Is_Weekend)

kable(head(scores_dates, 3))
```




## Pregunta 4
**Genera un tabla que para cada película nos dé el número total de valoraciones, la suma de las valoraciones, la media las valoraciones, y otras estadísticos de interés (desviación típica, moda , mediana).**

```{r, warning=FALSE, message=FALSE}
movie_scores <- scores %>%
  group_by(MovieID) %>%
  summarise(Sum_Score = sum(Score), Mean_Score = mean(Score), SD_Score = sd(Score), Mode_Score = mlv(Score), Median_Score = median(Score) , n = n()) %>%
  left_join(titles, by = 'MovieID') 

movie_scores_table <- movie_scores %>%
  ungroup() %>%
  select(-MovieID, -Release_Year) %>%
  relocate(Title, n, Sum_Score, Mean_Score, SD_Score, Mode_Score, Mean_Score)

kable(head(movie_scores_table %>% arrange(desc(Mean_Score))))

```

## Pregunta 5
**De las cinco películas con más número total de valoraciones, compara sus estadísticos y distribuciones (histogramas, boxplot, violin plot,...)**
```{r, include=FALSE}
sample = head(movie_scores[order(movie_scores$n, decreasing = TRUE),],5)
#sample
```

A continuación, representamos el top 5 películas en un `treemap`:
```{r, fig.align = 'center', fig.width = 5, fig.height = 3, echo = FALSE}

(ptm<-ggplot(sample,aes(area=n,fill=Title,
                        subgroup = n, subgroup2 = round(Mean_Score,2),
                    label=Title))+
    ggtitle('Top 5 películas')+
    labs(caption = "Selección según el valor absoluto")+
    geom_treemap(color = '#A67B5B') +
    theme(legend.title = element_blank(),
          legend.position = "none")+
    geom_treemap_subgroup_text(place = "bottomright", 
                      grow = F,
                      alpha = 0.9,
                      size = 7) +
    geom_treemap_subgroup2_text(place = "bottomleft", 
                               grow = F,
                               alpha = 0.9,
                               size = 8) +
  geom_treemap_text(place = "centre",
                             grow = F,
                             alpha = 1,
                             colour = "#FAFAFA",
                            size = 10) +
    geom_treemap_subgroup_border(colour="black",size=1)+
    geom_treemap_subgroup2_border(colour="black",size=1)+
    theme(plot.background = element_rect(fill = "#FFFEF2")) )
```

Primero, vamos a comparar los estadísticos de estas cinco películas mediante un *boxplot* y un *histograma*:
```{r, fig.align = 'center', fig.width = 5, fig.height = 3}
par(bg="grey98", mar=c(3,3,3,3), mfcol=c(1,2))
top5 = scores %>% 
  filter(MovieID %in% c('6037', '8387' , '10730' , '313', '9645'))

top5$MovieID <- as.factor(top5$MovieID)
top5$Release_Year <- as.factor(top5$Release_Year)
top5$Score <- as.integer(top5$Score)

p + stat_summary(fun=mean, geom="point", shape=23, size=4) + theme(legend.position="bottom")           
p<-ggplot(top5, aes(x=MovieID, y=Score, color=Release_Year)) +
  xlab('Identificador Película') + 
  ylab('Puntuación') +
  ggtitle('Puntuación de los usuarios según 
la película y el año de estreno') + 
  geom_boxplot() + scale_color_manual(values=c("#003057", "#B52555", "#A0D1CA", "#7A99AC"))

ggplot(top5, aes(x=top5$Score))+
  geom_histogram(aes(y=..density..), position="identity", alpha=0.5) + 
  geom_histogram(binwidth = 1, color="black", fill="deepskyblue4",
                 linetype="dashed") +
  labs(title="Histograma puntuaciones top 5 películas",x="Scores", y = "Densidad")+
  theme_bw()
```
En el *boxplot* se representan las cinco películas por año de estreno. Como muestra el gráfico, las películas se estrenaron entre el 2000 y el 2003 (excluyendo el 2001, donde no se produjo ningún estreno). De estas, la mayoria tienen su mediana en la puntuación 4, seria el caso de las películas con ID 313, 6037 y 8387 respectivamente. Luego, el resto tienen como mediana la puntuación 3.

El histograma nos sirve para reforzar la afirmación anterior, vemos que la frecuencia de puntuaciones 3 y 4 son las más abundantes.

Como alternativa al *boxplot*, se puede utilizar el +violin plot*. En este caso vamos a representar la puntuación otorgada por los usuarios a cada película:
```{r, fig.align = 'center', fig.width = 5, fig.height = 3, echo = FALSE}
top5$MovieID <- as.character(top5$MovieID)
plot2 = ggplot(data = top5, aes(x = MovieID, y = Score)) + 
  #geom_jitter(size = 1, color = 'gray', alpha = 0.5) + 
  geom_violin(aes(fill = MovieID), color = 'black', alpha = 0.8) +
  geom_boxplot(color = 'black', alpha = 0.7) + 
  xlab('Identificador Película') + 
  ylab('Puntuación') +
  ggtitle('Puntuación de los usuarios según la película') + 
  theme_bw()
```
```{r}
plot2
```


Por último, estudiamos si existe relación entre la puntuación media y el año de estreno. Como podemos observar, no existe relación entre

Luego, vamos a observar si existe correlación entre estas variables. Debido al tamaño de la muestra, no se puede establecer si existe o no relación.
```{r, fig.align = 'center', fig.width = 5, fig.height = 3, echo = FALSE}
corr <- round(cor(top5[,-c(3,6:14)]), 1) #excluir los títulos
#como la matriz de correlación es simétrica, basta con graficar simplemente una parte de ella
ggcorrplot(corr, method = 'circle', type = 'lower', lab = TRUE) +
  ggtitle("Correlograma del conjunto sample") +
  theme_minimal() +
  theme(legend.position="none")
```

## Pregunta 6
**Investiga la distribución de valoraciones por día de la semana y por mes.¿Qué meses y días de la semana se valoran más películas en netflix?**

```{r message=FALSE, warning=FALSE}
month_scores <- scores %>%
  group_by(Month) %>%
  summarise(Mean_Score = mean(Score), n = n())

day_week_scores <- scores %>%
  group_by(Day_Week) %>%
  summarise(Mean_Score = mean(Score), n = n())

kable(month_scores %>% arrange(desc(n)))
kable(day_week_scores %>% arrange(desc(n)))

```

```{r, fig.align = 'center', fig.width = 5, fig.height = 3}
ggplot(data = month_scores, aes(x = Month, y = n)) +
  geom_bar(stat = "identity") +
  scale_x_discrete(drop = FALSE, breaks = levels(scores$Month))

ggplot(data = day_week_scores, aes(x = Day_Week, y = n)) +
  geom_bar(stat = "identity") +
  scale_x_discrete(drop = FALSE, breaks = levels(scores$Day_Week))
```

```{r, warning=FALSE, message=FALSE}
weekend_weekday_scores <- scores %>%
  group_by(Is_Weekend) %>%
  summarise(Mean_Score = mean(Score), n = n())

kable(weekend_weekday_scores)

n_scores_weekend = weekend_weekday_scores  %>% filter(Is_Weekend == TRUE) %>% select(n)
n_scores = sum(weekend_weekday_scores$n)
n_scores_weekend_weekday_ratio = n_scores_weekend / n_scores #el 18% de las valoraciones son en fin de semana, que es menos que el 28% de días que son fin de semana
```

## Pregunta 7
**Genera una tabla agrupada por película y año del número de valoraciones. Representa la tabla gráficamente para las 10 películas con mayor número de valoraciones.**

```{r}
table7.1 <- group_by(scores, MovieID, Year=year(Date)) %>%
<<<<<<< Updated upstream
  summarise(Votes = n_distinct((UserID)), Mean = round(mean(Score),3))     #agrupamos por pelicula y año en que fue valorada
=======
  summarise(votes = n_distinct((UserID)))                       #agrupamos por pelicula y año en que fue valorada
>>>>>>> Stashed changes

top10 <- head(arrange(movie_scores[,c('MovieID','n')], desc(n)), 10)  #las 10 más votadas

movies_onfire <- filter(table7.1, MovieID %in% top10$MovieID) #onfire porque es un heatmap y son las pelis mas votadas

movies_onfire$Ranking <- movies_onfire$MovieID    
for (i in 1:10) {
  movie <- top10$MovieID[i]
  indexes <- which(movies_onfire$MovieID == movie)
  movies_onfire$Ranking <- replace(movies_onfire$Ranking, indexes, i)
  count=i
}                                                             #Ordenamos las pelis según el top10
kable(top10)
```
Para visualizar la distribución de votaciones por año que obtubieron las 10 peliculas más votadas de *Netflix*, creamos un Heatmap
```{r, fig.align = 'center', fig.width = 8, fig.height = 6}
# 1r creamos una secuencia significativa de intervalos
# barplot(height = movies_onfire$votes, ylim =c(1,80000)) #Cambiando los limites de y que intervalos son significativos

secuencia <- cut(movies_onfire$Votes,
                 breaks = c(min(movies_onfire$votes), 1000, 2000, 3000, 5000, 7000, 10000, 15000,
                            20000, 25000, 30000,35000,40000,45000,50000,max(movies_onfire$votes)),
                 labels=c('0<','1k-2k', '2k-3k', '3k-5k', '5k-7k', '7k-10k', '10k-15k', '15k-20k',
                          '20k-25k', '25k-30k', '30k-35k', '35k-40k', '40k-45k', '45k-50k','>85k'),
                 include.lowest = T) #15 values
# 2n creamos una paleta de 15 colores
# library(RColorBrewer)
nb.cols <- 15
mycolors <- colorRampPalette(brewer.pal(9, "YlOrRd"))(nb.cols)

# 3r creamos el Heatmap
# movies_onfire <- arrange(movies_onfire, desc(Ranking))

<<<<<<< Updated upstream
ggplot(movies_onfire, aes(text = paste('Votes:', Votes), ID = MovieID, y = Ranking, x = Year )) +  #text para visualizar votos en el interactivo
=======
ggplot(movies_onfire, aes(text = paste('Votes:', votes), ID = MovieID, y = Ranking, x = Year )) +  #text para visualizar votos en el interactivo
>>>>>>> Stashed changes
  geom_tile(aes(fill = secuencia)) +                  
  scale_y_continuous(breaks=10:1) +             
  scale_x_continuous(breaks=1999:2005) +
  scale_fill_manual(values = mycolors) +              #secuencia de colores
  labs(fill = 'Votes') -> hm                           #Legend name

ggplotly(hm, tooltip = c('text', 'ID', 'Year'))

```

## Pregunta 8
**Distribución del score promedio por año de las 10 películas con mayor número de valoraciones.**
```{r, include = FALSE}
#Elegir el TOP 10 películas con mayor número de valoraciones:
ej_10 = head(movie_scores[order(movie_scores$n, decreasing = TRUE),],10)
ej_10
```

```{r, fig.align = 'center', fig.width = 5, fig.height = 3}
ggplot() +
  #geom_point(color = 'red', fill = 'red', size = 4, shape = 18, alpha = 0.5) +
  geom_rug(data=ej_10, mapping=aes(x=Mean_Score), color="darkorange") +
  geom_rug(data=ej_10, mapping=aes(y=Release_Year), color="darkmagenta") +
  geom_point(data=ej_10, mapping=aes(x=Mean_Score, y=Release_Year), color = 'darkturquoise', fill = 'darkmagenta', size = 4, shape = 18, alpha = 0.5) +
  ggtitle("Distribución del score promedio por año de las 10 películas
          con mayor número de valoraciones") +
  #theme(plot.title = element_text(size = 10, face = "bold", family = 'Century')) + 
  xlab('Puntuación media') +
  ylab('Año de estreno')

#+
 # theme_bw() +
  #theme(text=element_text(family="Broadway", face="bold", size=10))
```


## Pregunta 9
**Realiza algún gráfico o estudió de estadísticos adicional que consideres informativo en base al análisis exploratorio anterior.**

    1. Puntuaciones por _quarter_
En este apartado vamos a representar los meses que recogen mayores puntuaciones. Para observar mejor los resultados, hemos decidido dividir el estudio en tres escenarios diferentes. En primer lugar, el Q1 que comprende de enero a abril (ambos incluidos), y lo mismo con Q2 de mayo a agosto y, finalmente, Q3 de septiembre a diciembre.

```{r puntuaciones según quarters, fig.align = 'center', fig.width = 5, fig.height = 3, echo = FALSE}
##Primero me creo una tabla seleccionando los campos que quiero comparar
cols <- c(4,13)
newtab=scores[,cols]

##Aquí tenemos los tres ``Q`` separados:
Q1 = filter(newtab, Month == 'Jan' |Month == 'Feb' | Month == 'Mar' | Month == 'Apr')
Q2 = filter(newtab, Month == 'May' | Month == 'Jun'| Month == 'Jul' | Month == 'Aug')
Q3 = filter(newtab, Month == 'Sep' |Month == 'Oct' | Month == 'Nov' | Month == 'Dec')

##Procedemos a realizar los gráficos pertinentes
q1 <- aggregate(Q1$Score, by=list(Monthh=Q1$Month), FUN = sum)
q1 <- as.data.frame(q1)
names(q1) <- c("Month", "Score")
gg1 <- ggplot(q1, aes(x = Month, y = Score, fill = Month)) + 
  geom_col() +
  geom_text(aes(label = Score), vjust = -0.5) +
  scale_y_continuous(limit = c(0,500000,1000000,1500000, 2000000)) +
  geom_bar(stat='identity') + geom_point() + expand_limits(x=0,y=0) + 
  theme(panel.grid.major = element_blank(), panel.grid.minor = element_blank(), 
        panel.background = element_blank(), axis.line = element_line(colour = "black")) +
  scale_fill_manual(values=c("#003057", "#B52555", "#A0D1CA", "#7A99AC" )) +
  ggtitle ("Puntuaciones totales del 1Q") +
  theme_bw()

q2 <- aggregate(Q2$Score, by=list(Monthh=Q2$Month), FUN = sum)
q2 <- as.data.frame(q2)
names(q2) <- c("Month", "Score")
gg2 <- ggplot(q2, aes(x = Month, y = Score, fill = Month)) + 
  geom_col() +
  geom_text(aes(label = Score), vjust = -0.5)+
  scale_y_continuous(limit = c(0,600000)) +
  geom_bar(stat='identity') + geom_point() + expand_limits(x=0,y=0) + 
  theme(panel.grid.major = element_blank(), panel.grid.minor = element_blank(), 
        panel.background = element_blank(), axis.line = element_line(colour = "black")) +
  scale_fill_manual(values=c("#003057", "#B52555", "#A0D1CA", "#7A99AC" )) +
  ggtitle ("Puntuaciones totales del 2Q") +
  theme_bw()

q3 <- aggregate(Q3$Score, by=list(Monthh=Q3$Month), FUN = sum)
q3 <- as.data.frame(q3)
names(q3) <- c("Month", "Score")
gg3 <- ggplot(q3, aes(x = Month, y = Score, fill = Month)) + 
  geom_col() +
  geom_text(aes(label = Score), vjust = -0.5)+
  scale_y_continuous(limit = c(0,600000)) +
  geom_bar(stat='identity') + geom_point() + expand_limits(x=0,y=0) + 
  theme(panel.grid.major = element_blank(), panel.grid.minor = element_blank(), 
        panel.background = element_blank(), axis.line = element_line(colour = "black")) +
  scale_fill_manual(values=c("#003057", "#B52555", "#A0D1CA", "#7A99AC" )) +
  ggtitle ("Puntuaciones totales del 3Q") +
  theme_bw()
```

Este ha sido el resultado:

```{r}
par(mfrow = c(3,1))
gg1
gg2
gg3
par(mfrow = c(1,1))
```

Observando estos resultados, podemos saber qué mes recoge las puntuaciones más altas. En el primer escenario (1Q) es enero, en el segundo escenario (2Q) es agosto y en el tercer escenario (3Q) es octubre.

**Buscar los top 5 usuarios que más películas han puntuado. Luego, comparar con el top 1 usuario qué películas han dejado de evaluar el resto.**

Primero vamos a buscar el número de total de películas que han sido evaluadas por usuario: 

```{r}
#número de veces que ha votado cada usuario
num_votos_por_usuario = aggregate(scores$UserID, by = list(Usuario=scores$UserID), length)
```

En segundo lugar, seleccionaremos el *top 5 usuarios* que más películas han puntuado,
```{r}
df <- scores %>% group_by(UserID) %>% count()
df <- scores %>% group_by(UserID) %>% summarise(NN = n())
df <- scores %>% group_by(UserID) %>% 
  summarise(NN = n(), percent = n()/nrow(.) ) #Añadir a la tabla el % que representa cada país en el Total
df <- scores %>% group_by(UserID) %>%
  summarise (NN = n()) %>%
  mutate(percent= NN / sum(NN))
top_5_users <- head(df[order(df$NN, decreasing = TRUE),],5)
knitr::kable(top_5_users, digits = 5, align = "c", caption = "Top 5 Usuarios")
```

En tercer lugar, buscaremos qué películas han sido evaluadas por estos usuarios. Seguidamente, compararemos el total de películas evaluadas por el usuario `top_1` con el resto:
```{r}
##top_pelis_1
top_pelis_1 = scores %>% 
  filter(UserID %in% c('305344'))

##top_pelis_2
top_pelis_2 = scores %>% 
  filter(UserID %in% c('387418'))

##top_pelis_3
top_pelis_3 = scores %>% 
  filter(UserID %in% c('2439493'))

##top_pelis_4
top_pelis_4 = scores %>% 
  filter(UserID %in% c('1664010'))

##top_pelis_5
top_pelis_5 = scores %>% 
  filter(UserID %in% c('2118461'))
```

El usuario que más películas ha puntuado es el _305344_, entonces vamos a comparar el resto de usuarios con este:

```{r}
top_pelis_1$comp2 <- as.integer(top_pelis_1$MovieID %in% top_pelis_2$MovieID)
top_pelis_1$comp3 <- as.integer(top_pelis_1$MovieID %in% top_pelis_3$MovieID)
top_pelis_1$comp4 <- as.integer(top_pelis_1$MovieID %in% top_pelis_4$MovieID)
top_pelis_1$comp5 <- as.integer(top_pelis_1$MovieID %in% top_pelis_5$MovieID)
Dif_1_2= top_pelis_1 %>% 
           filter(comp2 %in% c('0'))
Dif_1_3= top_pelis_1 %>% 
  filter(comp3 %in% c('0')) #░obtener las que no aparecen
Dif_1_4= top_pelis_1 %>% 
  filter(comp4 %in% c('0')) #░obtener las que no aparecen
Dif_1_5= top_pelis_1 %>% 
  filter(comp5 %in% c('0')) #░obtener las que no aparecen
```

Películas que el `top_2` no ha evaluado pero el `top_1` si lo ha hecho:
```{r}
films_2 = Dif_1_2$Title
```

Películas que el `top_3` no ha evaluado pero el `top_1` si lo ha hecho:

```{r}
films_3 = Dif_1_3$Title
```

Películas que el `top_4` no ha evaluado pero el `top_1` si lo ha hecho:

```{r}
films_4 = Dif_1_4$Title
```


Películas que el `top_5` no ha evaluado pero el `top_1` si lo ha hecho:
 
```{r}
films_5 = Dif_1_5$Title
```

 
 
 
 
 
 
 
 
 
 
 
 
 
 
 
 
 
    2. Puntuaciones por película
    3. Puntuaciones por usuario
    4. Número de puntuaciones por película, usuario y año lanzamiento
    5. Distribucion de los scores (boxplot,barplot)
    6. Series temporales de puntuaciones
    7. Distribución de cuantos usuarios evaluan cuantas pelis totales y diferentes
    


# Sistema de Recomendación / Similaridad (opcional)






