---
title: "Proyecto Netflix Movies MADM"
author: "Laura Moreno, Josep Roman, Paul Ramírez"
date: "11/28/2020"
output: 
  pdf_document:
    latex_engine: xelatex
    toc: yes
    number_sections: yes
  html_document:
    toc: yes
    number_sections: yes
linkcolor: red
header-includes: \renewcommand{\contentsname}{Contenidos}
citecolor: blue
toccolor: blue
urlcolor: blue
always_allow_html: true
---


```{r setup, include=FALSE}
knitr::opts_chunk$set(
	echo = TRUE,
	message = FALSE,
	warning = FALSE,
	tidy=T,
	tidy.opts=list(width.cutoff=60)
)

#\fontsize{8}{8}

library(tidyverse)
library(knitr)
library(here)        #Permite ejecutar este rmd desde cualquier carpeta
library(timeDate)
library(modeest)
library(lubridate)
library(magrittr)    #Permite hacer pipes en ambos sentidos
library(extrafont)   #Cambiar fuente graficos
library(treemapify)
library(ggplot2)
library(ggcorrplot)
library(DescTools)
library(RColorBrewer) #Paleta de colores
library(plotly)       #Graficos interactivos
library(dplyr) #relacionar dataframes
library(webshot) #para mostrar los gráficos interactivos en el pdf
#webshot::install_phantomjs()
library(kableExtra)
library(scales)

rm(list=ls())
cat("\014")
```
\newpage

# Objetivo

# Data wrangle

## Importación de datos

### Importación datos puntuaciones películas

Creamos una semilla especifica para seleccionar aleatoriamente 250 películas con las que desarrollar el análisis exploratorio.

```{r Selección 250 peliculas, eval=FALSE, message=TRUE, warning=TRUE, include=TRUE}
filas_ID_combined_all = read.csv(here("Data","filas_ID_combined_all.txt"))
set.seed(081034)
n_filas = nrow(filas_ID_combined_all)
muestra_grupo = sample(1:n_filas, 250, replace=F)
pelis <- filas_ID_combined_all[as.vector(muestra_grupo),] 
```

Cargamos los 4 archivos originales con las puntuaciones, siguiendo el siguiente patrón:
```{r Carga raw combined_data_.txt, eval=FALSE, include=TRUE}
data1 = read_tsv(here("Raw data","combined_data_1.txt"),col_names = FALSE)
```

```{r eval=FALSE, include=FALSE}
data2 = read_tsv(here("Raw data","combined_data_2.txt"),col_names = FALSE)
data3 = read_tsv(here("Raw data","combined_data_3.txt"),col_names = FALSE)
data4 = read_tsv(here("Raw data","combined_data_4.txt"),col_names = FALSE)
attach(pelis)
```

Generamos un tibble vacío, y en función del archivo en el que se encuentre la película, vamos añadiendo en `scores` las filas correspondientes a nuestras películas:
```{r Guardado puntuaciones 250 películas en "scores", eval=FALSE, include=TRUE}
scores = tibble()
for(i in 1:nrow(pelis)){
  if (data[i]==1){
    scores = rbind(scores,data1[fila[i]:fila_final[i],])
  }
  else if (data[i]==2){
    scores = rbind(scores,data2[fila[i]:fila_final[i],])
  }
  else if (data[i]==3){
    scores = rbind(scores,data3[fila[i]:fila_final[i],])
  }
  else {
    scores = rbind(scores,data4[fila[i]:fila_final[i],])
  }
}

```

Guardamos un csv con solo nuestras 250 películas en el formato original
```{r Write csv "nuestras_pelis_raw", eval=FALSE, include=TRUE}
write_csv(scores, here("Data", "nuestras_pelis_raw.csv"))
```

**Carga archivo puntuaciones de nuestras 250 películas**  
Cargamos el csv generado en el paso anterior:
```{r Carga "nuestras_pelis_raw", eval=FALSE, include=TRUE}
aux = read_csv(here("Data", "nuestras_pelis_raw.csv"), col_names = T)
```

### Importación datos títulos películas

**Carga archivo titulos películas**

```{r Carga csv "movie_titles_raw", eval=TRUE, message=FALSE, warning=FALSE, include=TRUE}
#algunas peliculas tienen una coma en su nombre, así que cargamos primero todo como una única columna, para luego dividirlo en 3, y hacer un merge la parte de los títulos despues de la coma
titles = read_table(here("Data",'movie_titles_raw.csv'), col_names=F) %>%
  separate(col = 1, into = c("MovieID", "Release_Year", "Title"), sep = ",", extra = "merge")
```

## Limpieza de los datos

### Limpieza datos puntuaciones películas
Aplicamos el código de Ricardo para limpiar el dataframe `aux` y pasar al dataframe `scores` con una fila para cada valoración de usuario. A continuación, reorganizamos variables y asignamos tipos de variable:

```{r Limpieza "nuestras_pelis_raw" con código Ricardo, eval=FALSE, include=FALSE}
scores = aux %>% mutate(fila=row_number())
filas=grep(":",scores$X1)
filas_ID= scores %>%
  filter( fila %in% filas ) %>%
  mutate(ID=as.integer(gsub(":","",X1)))
reps=diff(c(filas_ID$fila,max(scores$fila)+1))

scores %<>%
  mutate(ID1=rep(filas_ID$X1,times=reps)) %>%
  filter(!(fila %in% filas)) %>%
  select(-fila) %>%
  separate(X1,into=c("UserID","Score","Date"),sep=",") %>%
  mutate(Score=as.integer(Score)) %>%
  separate(col = ID1,into=c("MovieID","borrar")) %>%
  select(-borrar) %>% mutate(MovieID=as.numeric(MovieID))
```


```{r Orden variables "scores", eval=FALSE, include=TRUE}
scores %<>% relocate(MovieID, UserID, Date, Score)
scores %<>% mutate(across(c(MovieID:UserID, Score), as.integer))
scores %<>% mutate(Date = as.Date(Date))
```

### Limpieza datos títulos películas
```{r Orden variables "titles", eval=TRUE, include=TRUE}
titles  %<>% mutate(across(c(MovieID:Release_Year), as.integer))
```
```{r echo=FALSE}
kable(head(titles, 3), align = "c", caption = "Daframe títulos películas") %>%
  kable_styling(latex_options = "hold_position", font_size = 8) %>%
  column_spec(1,width = "4cm")
```

### Join de ´scores´ con ´titles´
Hacemos un **left join** de *scores* con *titles* para añadir a la primera los títulos de cada película y el año en que se publicaron:
```{r Left join "scores" con "titles", eval=FALSE, include=TRUE}
scores %<>% left_join(titles, by = 'MovieID')
```

### Exportación datos limpios
Exportamos el archivo csv limpio para trabajar con el a partir de ahora:
```{r Write csv datos limpios join, eval=FALSE, include=TRUE}
write_csv(scores,here("Data", "nuestras_pelis.csv"))
```

### Importación datos limpios para analizar en la sección *Estadística descriptiva*
```{r Carga datos limpios "nuestra_pelis.csv", message=FALSE, warning=FALSE}
scores = read_csv(here("Data","nuestras_pelis.csv"))
scores %<>% mutate(across(c(MovieID,UserID,Score,Release_Year), as.integer))
```

# Estadística descriptiva

## Resumen
  * MovieIDs range from 1 to 17770 sequentially.
  * UserIDs range from 1 to 2649429, with gaps. There are 480189 users.
  * Ratings are on a five star (integral) scale from 1 to 5.
  * Dates have the format YYYY-MM-DD. 

Vemos que tenemos información de la peliculas 1 a la 15, y las puntuaciones se hicieron entre el 2000 y el 2005 (mayoritariamente en 2005). Distribución de los meses y dias en que se puntuo es uniforme. 

Veamos más informacion sobre los datos:
```{r eval=FALSE, message=FALSE, warning=FALSE, include=FALSE}
length(unique(scores$UserID)) #20537 usuarios distintos
table(scores$Score) # frecuencia puntuaciones
table(head(scores$MovieID)) # frecuencia title
```


```{r include=FALSE}
#Función para formatear números en miles con K:
ks <- function (x) { number_format(accuracy = 1,
                                   scale = 1/1000,
                                   suffix = "K",
                                   big.mark = ",")(x) }
```

## Tipo de variables
```{r}
glimpse(scores)
```
**Variables tipo _int_: MovieID, CustomerID, Score, Release_Year**

- _UserID_ & _MovieID_ : Contiene un número entero, estos son objetos que contienen un único campo, un identificado ID para cada usuario (o película), no queremos duplicados. En cuanto al _MovieID_, será transformado en las gráficas a _chr_ para visualizarlo mejor.

- _Release_Year_: No existen años con decimales, por lo tanto utilizar variables para datos enteros seria suficiente.

- _Score_: Las puntuaciones son números enteros del 1 - 5.

**Variables tipo _date_: Date**

- _Date_ : esta variable incluye datos de tipo fecha (YY/MM/DD) por ello lo más adecuado es tratarlo como una variable de este tipo.

**Variables tipo _chr_: Title**

- _Title_: Utilizamos el tipo carácter porque nos interesan objetos que representan un conjunto de letras.

## Estadísticos dataframe puntuaciones

```{r, warning=FALSE, message=FALSE}
movie_scores <- scores %>%
  group_by(MovieID) %>%
  summarise(Sum_Score = sum(Score), Mean_Score = mean(Score), SD_Score = sd(Score), Mode_Score = mlv(Score), Median_Score = median(Score) , n = n()) %>%
  left_join(titles, by = 'MovieID') 

movie_scores_table <- movie_scores %>%
  ungroup() %>%
  select(-MovieID, -Release_Year) %>%
  relocate(Title, n, Sum_Score, Mean_Score, SD_Score, Mode_Score, Mean_Score)

kable(head(movie_scores_table %>% arrange(desc(Mean_Score))), digits = 3, align = "c", caption = "Estadísticos puntuaciones") %>%
  kable_styling(latex_options = "hold_position", font_size = 8) %>%
  column_spec(1,width = "4cm")

```

## Transformación variable fecha valoración

Usamos la librería *lubridate* para generar variables separadas para año, número de mes, número de semana del año, número de día del mes, número de día de la semana, y una variable binaria que specifica si el día es fin de semana o entre semana. 
```{r, warning=FALSE, message=FALSE}
scores_dates <- scores %>% 
  mutate(
    Year = year(Date), 
    n_month = month(Date),
    Week = week(Date), 
    Day = day(Date), 
    n_day_week = wday(Date,
                    week_start = getOption("lubridate.week.start", 1)
                    ),
    Is_Weekend = if_else( isWeekend(Date) == TRUE, "Weekend", "Weekday" ) 
  )
```

A partir de las variables de número de mes y número de día de la semana, creamos dos factores ordenados para el mes y el día de la semana.
```{r, warning=FALSE, message=FALSE}
scores_dates %<>% mutate(
  Month = ordered(n_month, levels = seq(1, 12, 1),labels = month.abb),
  Day_Week = ordered(n_day_week, levels = seq(1, 7, 1), labels = day.abb)
)

scores_dates_table <- scores_dates %>%
  select(MovieID, UserID, Score, Date, Year, Month, Day, Day_Week, Is_Weekend)

kable(head(scores_dates_table, 3))
```

## Análisis del número de valoraciones por més y día de la semana
```{r message=FALSE, warning=FALSE, include=FALSE}
month_scores <- scores_dates %>%
  group_by(Month) %>%
  summarise(Mean_Score = mean(Score), n = n())

day_week_scores <- scores_dates %>%
  group_by(Day_Week) %>%
  summarise(Mean_Score = mean(Score), n = n())

kable(month_scores %>% arrange(desc(n)))
kable(day_week_scores %>% arrange(desc(n)))

```


```{r echo=TRUE, fig.align='center', fig.height=3, fig.width=5}
coeff <- max(scores$Score) / max(month_scores$n)
n_max_limit <- max(month_scores$n) + 10^4
n_min_limit <- plyr::round_any((n_max_limit - min(month_scores$n))*2, 10^4)

gg1 <- ggplot(data = month_scores, aes(x = Month))

gg2 <- gg1 +
  geom_bar(aes(y = n), fill = "darkcyan", stat = "identity") +
  coord_cartesian(ylim = c(n_min_limit, n_max_limit)) +
  geom_point(aes(y = Mean_Score/coeff)) +
  geom_line(aes(y = Mean_Score/coeff), size = 1, group = 1) +
  scale_y_continuous(
    name = "Número de valoraciones",
    labels = ks,
    sec.axis = sec_axis(~.*coeff, name = "Promedio puntuación")
  ) +
  labs(title = "Valoraciones por mes", x = "") +
  geom_text(aes(y = n, label = ks(n)), angle = 0, vjust = -0.5, size = 3) +
  theme_minimal()

gg2

```

```{r echo=TRUE, fig.align='center', fig.height=3, fig.width=5}
coeff <- max(scores$Score) / max(day_week_scores$n)
n_max_limit <- max(day_week_scores$n) + 10^4
n_min_limit <- plyr::round_any(min(day_week_scores$n) - 10^4, 10^4, f = floor)

gg1 <- ggplot(data = day_week_scores, aes(x = Day_Week))


gg2 <- gg1 +
  geom_bar(aes(y = n), fill = "darkcyan", stat = "identity") +
  coord_cartesian(ylim = c(n_min_limit, n_max_limit)) +
  geom_point(aes(y = Mean_Score/coeff)) +
  geom_line(aes(y = Mean_Score/coeff), group = 1) +
  scale_y_continuous(
    name = "Número de valoraciones",
    labels = ks,
    sec.axis = sec_axis(~.*coeff, name = "Promedio puntuación")
  ) +
  labs(title = "Valoraciones por día de la semana", x = "") +
  geom_text(aes(y = n, label = ks(n)), angle = 0, vjust = -0.5, size = 3) +
  theme_minimal()


gg2
```


```{r echo=TRUE, message=FALSE, warning=FALSE}
weekend_weekday_scores <- scores_dates %>%
  group_by(Is_Weekend) %>%
  summarise(Mean_Score = mean(Score), n = n())

kable(weekend_weekday_scores)

n_scores_weekend = weekend_weekday_scores  %>% filter(Is_Weekend == TRUE) %>% select(n)
n_scores = sum(weekend_weekday_scores$n)
n_scores_weekend_weekday_ratio = n_scores_weekend / n_scores #el 18% de las valoraciones son en fin de semana, que es menos que el 28% de días que son fin de semana
```


```{r puntuaciones según quarters, eval=FALSE, fig.align='center', fig.height=3, fig.width=5, include=FALSE}
##Primero me creo una tabla seleccionando los campos que quiero comparar
cols <- c(4,13)
newtab=scores_dates[,cols]

##Aquí tenemos los tres ``Q`` separados:
Q1 = filter(newtab, Month == 'Jan' |Month == 'Feb' | Month == 'Mar' | Month == 'Apr')
Q2 = filter(newtab, Month == 'May' | Month == 'Jun'| Month == 'Jul' | Month == 'Aug')
Q3 = filter(newtab, Month == 'Sep' |Month == 'Oct' | Month == 'Nov' | Month == 'Dec')

##Procedemos a realizar los gráficos pertinentes
q1 <- aggregate(Q1$Score, by=list(Monthh=Q1$Month), FUN = sum)
q1 <- as.data.frame(q1)
names(q1) <- c("Month", "Score")
gg1 <- ggplot(q1, aes(x = Month, y = Score, fill = Month)) + 
  geom_col() +
  geom_text(aes(label = Score), vjust = -0.5) +
  scale_y_continuous(limit = c(0,500000,1000000,1500000, 2000000)) +
  geom_bar(stat='identity') + geom_point() + expand_limits(x=0,y=0) + 
  theme(panel.grid.major = element_blank(), panel.grid.minor = element_blank(), 
        panel.background = element_blank(), axis.line = element_line(colour = "black")) +
  scale_fill_manual(values=c("#003057", "#B52555", "#A0D1CA", "#7A99AC" )) +
  ggtitle ("Puntuaciones totales del 1Q") +
  theme_bw()

q2 <- aggregate(Q2$Score, by=list(Monthh=Q2$Month), FUN = sum)
q2 <- as.data.frame(q2)
names(q2) <- c("Month", "Score")
gg2 <- ggplot(q2, aes(x = Month, y = Score, fill = Month)) + 
  geom_col() +
  geom_text(aes(label = Score), vjust = -0.5)+
  scale_y_continuous(limit = c(0,600000)) +
  geom_bar(stat='identity') + geom_point() + expand_limits(x=0,y=0) + 
  theme(panel.grid.major = element_blank(), panel.grid.minor = element_blank(), 
        panel.background = element_blank(), axis.line = element_line(colour = "black")) +
  scale_fill_manual(values=c("#003057", "#B52555", "#A0D1CA", "#7A99AC" )) +
  ggtitle ("Puntuaciones totales del 2Q") +
  theme_bw()

q3 <- aggregate(Q3$Score, by=list(Monthh=Q3$Month), FUN = sum)
q3 <- as.data.frame(q3)
names(q3) <- c("Month", "Score")
gg3 <- ggplot(q3, aes(x = Month, y = Score, fill = Month)) + 
  geom_col() +
  geom_text(aes(label = Score), vjust = -0.5)+
  scale_y_continuous(limit = c(0,600000)) +
  geom_bar(stat='identity') + geom_point() + expand_limits(x=0,y=0) + 
  theme(panel.grid.major = element_blank(), panel.grid.minor = element_blank(), 
        panel.background = element_blank(), axis.line = element_line(colour = "black")) +
  scale_fill_manual(values=c("#003057", "#B52555", "#A0D1CA", "#7A99AC" )) +
  ggtitle ("Puntuaciones totales del 3Q") +
  theme_bw()
```


```{r eval=FALSE, include=FALSE}
par(mfrow = c(3,1))
gg1
gg2
gg3
par(mfrow = c(1,1))
```


## Distribución películas estrenadas por año
```{r}
nuestros_movie_ids <- tibble(MovieID = unique(scores$MovieID))
nuestros_titles <- titles %>%
  right_join(nuestros_movie_ids, by = "MovieID")

movies_per_year <- nuestros_titles %>%
  group_by(Release_Year) %>%
  summarise(n = n())
```

```{r, include=FALSE}
summary(movies_per_year)
max_n_table <- movies_per_year %>%
  filter(n == max(n))
max_n_year <- max_n_table$Release_Year
max_n <- max_n_table$n
```

```{r, fig.align = 'center', fig.width = 5, fig.height = 3}

ggplot(data = nuestros_titles,aes(x=Release_Year, y=..density..)) + 
  geom_histogram(colour="black", fill="lightblue") +
  geom_density(fill="#69b3a2", color="#e9ecef", alpha=0.6) +
  labs(x='Año de estreno', y='Densidad', title='Distribución de los estrenos')

```
En nuestra muestra del `r round(100*250/17770,2)`% del total de las películas de netflix , el año con más estrenos en fue el `r max_n_year` con `r max_n`. Por otra parte en un 50% de los años se estrenaron como mucho `r quantile(movies_per_year$n, 0.5)` películas.

## Análisis top 10 películas con más valoraciones por año de valoración
```{r}
votaciones_ano <- group_by(scores, MovieID, Year=year(Date)) %>%
  summarise(Votos = n_distinct((UserID)), Mean = round(mean(Score),3))  #agrupamos por pelicula y año en que fue valorada

top10_votada <- head(arrange(movie_scores[,c('MovieID','n','Mean_Score','Title')], desc(n)), 10)  #las 10 más votadas
movies_onfire <- filter(votaciones_ano, MovieID %in% top10_votada$MovieID)

movies_onfire$Ranking <- movies_onfire$MovieID    
for (i in 1:10) {
  movie <- top10_votada$MovieID[i]
  indexes <- which(movies_onfire$MovieID == movie)
  movies_onfire$Ranking <- replace(movies_onfire$Ranking, indexes, i)
  count=i
}                                  #Ordenamos las pelis según el top10
top10_votada$Ranking=1:10
```

```{r, include=FALSE}
kable(top10_votada[,c('Ranking','Title', 'n')], align = "c", caption = "Top 10 Películas votadas") %>%
kable_styling(latex_options = c("hold_position"),
font_size = 8) %>%
column_spec(1,width = "4cm")
```
Para visualizar la distribución de votaciones por año que obtubieron las 10 peliculas más votadas de *Netflix*, creamos un *Heatmap*

```{r eval=TRUE, fig.align='center', fig.width=6, fig.height=4, include=FALSE}
# 1r creamos una secuencia significativa de intervalos
# barplot(height = movies_onfire$votes, ylim =c(1,80000)) #Cambiando los limites de y que intervalos son significativos

secuencia <- cut(movies_onfire$Votos,
                 breaks = c(min(movies_onfire$Votos), 1000, 2000, 3000, 5000, 7000, 10000, 15000,
                            20000, 25000, 30000,35000,40000,45000,50000,max(movies_onfire$Votos)),
                 labels=c('0<1K','1K-2K', '2K-3K', '3K-5K', '5K-7K', '7K-10K', '10K-15K', '15K-20K',
                          '20K-25K', '25K-30K', '30K-35K', '35K-40K', '40K-45K', '45K-50K','>85K'),
                 include.lowest = T) #15 values
# 2n creamos una paleta de 15 colores
# library(RColorBrewer)
nb.cols <- 15
mycolors <- colorRampPalette(brewer.pal(9, "YlOrRd"))(nb.cols)

```

```{r, fig.align = 'center', fig.width = 6, fig.height = 4}
# 3r creamos el Heatmap
# movies_onfire <- arrange(movies_onfire, desc(Ranking))

ggplot(movies_onfire, aes(text = paste('Votos:', Votos), ID = MovieID, y = Ranking, x = Year )) +  #text para visualizar votos en el interactivo
  geom_tile(aes(fill = secuencia)) +                  
  scale_y_continuous(breaks=10:1) +             
  scale_x_continuous(breaks=1999:2005) +
  scale_fill_manual(values = mycolors) +              #secuencia de colores
  labs(fill = 'Votos', x='Año', title='Distribución votaciones por año, top 10') +
  theme(legend.position="bottom")
```

## Evolución del score promedio de las 10 películas con más valoraciones
```{r, fig.align = 'center', fig.width = 10, fig.height = 3}
movies_onfire %<>% left_join(titles[,-2], by = 'MovieID')
orden_titulos <- arrange(top10_votada[,c('Title', 'Mean_Score')], desc(Mean_Score)) 
movies_onfire %<>% transform(Title=factor(Title, levels=as.vector(orden_titulos$Title)))

ggplot(movies_onfire, aes(Year, Mean, group=MovieID, colour=factor(MovieID))) +
  geom_point() +
  geom_line() +
  facet_wrap(~Title, nrow = 2, scale='fixed') +
  labs(y='Puntuación Media', x='Año', title='Puntuación Media por año, top 10') +
  theme(legend.position="none")
```
El 2000 parece que fue un punto de inflección, 3 películas se estrenaron ese año y las ya existentes sufrieron un cambio en su puntuación media ya sea para mal como fue el caso de *Moonstruck* y *Stripes*, o para bien como en el caso de Annie Hall. 

## Comparación top 5 películas con más valoraciones
```{r, include=FALSE}
sample = head(movie_scores[order(movie_scores$n, decreasing = TRUE),],5)
```

A continuación, representamos las 5 películas que recogen más valoraciones en un `treemap`:

```{r, fig.align = 'center', fig.width = 5, fig.height = 3, echo = FALSE}


(ptm<-ggplot(sample,aes(area=n,fill=Title,
                        subgroup = n, subgroup2 = round(Mean_Score,2),
                    label=Title))+
    ggtitle('Top 5 películas')+
    labs(subtitle = "Esquina inferior derecha: Puntuación Total
    Esquina inferior izquierda: Puntuación Media"  )+
    geom_treemap(color = '#A67B5B') +
    theme(legend.title = element_blank(),
          legend.position = "none")+
    geom_treemap_subgroup_text(place = "bottomright", 
                      grow = F,
                      alpha = 0.9,
                      size = 7) +
    geom_treemap_subgroup2_text(place = "bottomleft", 
                               grow = F,
                               alpha = 0.9,
                               size = 8) +
  geom_treemap_text(place = "centre",
                             grow = F,
                             alpha = 1,
                             colour = "#FAFAFA",
                            size = 10) +
    geom_treemap_subgroup_border(colour="black",size=1)+
    geom_treemap_subgroup2_border(colour="black",size=1)+
    theme(plot.background = element_rect(fill = "#FFFEF2")) +
    theme(plot.title=element_text(size=15, hjust=0.5, face="bold", color="black")) +
    theme(plot.subtitle=element_text(size=8, hjust=1, face="italic", color="black")))
```

Utilizaremos el *diagrama de violin* combinado con un diagrama de cajas y bigotes para representar la distribución de la puntuación en las 5 películas seleccionadas. El punto rojo representa la media de cada película, mientras que la línea negra que atraviesa el diagrama de cajas es la moda.
```{r fig.align='center', fig.height=3, fig.width=5, include=FALSE}
par(bg="grey98", mar=c(3,3,3,3), mfcol=c(1,2))
top5 <- filter(scores, MovieID %in% sample$MovieID)
top5$MovieID <- as.factor(top5$MovieID)
top5$Release_Year <- as.factor(top5$Release_Year)
top5$Score <- as.integer(top5$Score)

p<-ggplot(top5, aes(x=MovieID, y=Score, color=Release_Year)) +
  xlab('Identificador Película') + 
  ylab('Puntuación') +
  ggtitle('Puntuación de los usuarios según 
la película y el año de estreno') + 
  geom_boxplot() + scale_color_manual(values=c("#003057", "#B52555", "#A0D1CA", "#7A99AC"))
p + stat_summary(fun=mean, geom="point", shape=23, size=4) + theme(legend.position="bottom") 

ggplot(top5, aes(x=top5$Score))+
  geom_histogram(aes(y=..density..), position="identity", alpha=0.5) + 
  geom_histogram(binwidth = 1, color="black", fill="deepskyblue4",
                 linetype="dashed") +
  labs(title="Histograma puntuaciones top 5 películas",x="Scores", y = "Densidad")+
  theme_bw()
```

```{r eval=FALSE, include=FALSE}
En el *boxplot* se representan las cinco películas por año de estreno. Como muestra el gráfico, las películas se estrenaron entre el 2000 y el 2003 (excluyendo el 2001, donde no se produjo ningún estreno). De estas, la mayoria tienen su mediana en la puntuación 4, seria el caso de las películas con ID 313, 6037 y 8387 respectivamente. Luego, el resto tienen como mediana la puntuación 3.

El histograma nos sirve para reforzar la afirmación anterior, vemos que la frecuencia de puntuaciones 3 y 4 son las más abundantes.

Como alternativa al *boxplot*, se puede utilizar el +violin plot*. En este caso vamos a representar la puntuación otorgada por los usuarios a cada película:
```


```{r, fig.align = 'center', fig.width = 5, fig.height = 3, echo = FALSE}
##solo me interesa la media
sample
interested = sample[,6]
#remove(top5)
top5 <- filter(scores, MovieID %in% sample$MovieID)
#añadir a mi top5 la media con un left join:
##antes hay que convertir a characte el MovieID
sample$MovieID <- as.character(sample$MovieID)
top5$MovieID <- as.character(top5$MovieID)
top5 %<>% left_join(sample, by = 'MovieID')
top5 <- top5[order(top5$Mean_Score, decreasing = TRUE),]
top5$MovieID <- factor(top5$MovieID, levels=c("6037", "313", "8387", "9645", "10730"))
plot2 = ggplot(data = top5, aes(x = MovieID, y = Score)) + 
  #geom_jitter(size = 1, color = 'gray', alpha = 0.5) + 
  geom_violin(aes(fill = Title.x), color = 'black', alpha = 0.8) +
  geom_boxplot(color = 'black', alpha = 0.7) + 
  xlab('Identificador Película') + 
  ylab('Puntuación') +
  ggtitle('Distribución de las puntuaciones en 
          un diagrama de violín') +
          labs(subtitle = "El punto rojo situa la puntuación media"  ) +
  geom_point(stat =  "summary", fun= mean, shape = 16, size = 2, color = "red") +
  theme_bw()+ theme(plot.title=element_text(size=12, hjust=1, face="bold", color="black")) +
  theme(axis.title.x=element_blank(),
           axis.text.x=element_blank(),
           axis.ticks.x=element_blank()) +guides(fill=guide_legend(title=" Títulos películas"))+
    theme(plot.subtitle=element_text(size=8, hjust=1, face="italic", color="black"))
```

```{r, fig.align = 'center', fig.width = 5, fig.height = 3}
plot2
```

## Estudios adicionales

**Buscar los top 5 usuarios que más películas han puntuado. Luego, comparar con el top 1 usuario qué películas han dejado de evaluar el resto.**

Primero vamos a buscar el número de total de películas que han sido evaluadas por usuario: 

```{r, fig.align = 'center', fig.width = 10, fig.height = 3}
#número de veces que ha votado cada usuario
num_votos_por_usuario = aggregate(scores$UserID, by = list(Usuario=scores$UserID), length)
```

En segundo lugar, seleccionaremos el *top 5 usuarios* que más películas han puntuado,
```{r, fig.align = 'center', fig.width = 10, fig.height = 3}

df <- scores %>% group_by(UserID) %>% count()
df <- scores %>% group_by(UserID) %>% summarise(NN = n())
df <- scores %>% group_by(UserID) %>% 
  summarise(NN = n(), percent = n()/nrow(.) ) #Añadir a la tabla el % que representa cada usuario en el Total
df <- scores %>% group_by(UserID) %>%
  summarise (NN = n()) %>%
  mutate(percent= NN / sum(NN))
top_5_users <- head(df[order(df$NN, decreasing = TRUE),],5)
knitr::kable(top_5_users, digits = 5, align = "c", caption = "Top 5 Usuarios") %>%
  kable_styling(latex_options = "hold_position", font_size = 8) %>%
  column_spec(1,width = "4cm")

```

En tercer lugar, buscaremos qué películas han sido evaluadas por estos usuarios. Seguidamente, compararemos el total de películas evaluadas por el usuario `top_1` con el resto:
```{r, include= FALSE, fig.align = 'center', fig.width = 10, fig.height = 3}
top_pelis_1 = scores %>% 
  filter(UserID %in% c('305344')) ##top_pelis_1
top_pelis_2 = scores %>% 
  filter(UserID %in% c('387418'))##top_pelis_2
top_pelis_3 = scores %>% 
  filter(UserID %in% c('2439493'))##top_pelis_3
top_pelis_4 = scores %>% 
  filter(UserID %in% c('1664010'))##top_pelis_4
top_pelis_5 = scores %>% 
  filter(UserID %in% c('2118461'))##top_pelis_5
```

El usuario que más películas ha puntuado es el _305344_, entonces vamos a comparar las películas que este usuario con el resto de usuarios.
```{r, fig.align = 'center', fig.width = 10, fig.height = 3}
top_pelis_1$comp2 <- as.integer(top_pelis_1$MovieID %in% top_pelis_2$MovieID)
top_pelis_1$comp3 <- as.integer(top_pelis_1$MovieID %in% top_pelis_3$MovieID)
top_pelis_1$comp4 <- as.integer(top_pelis_1$MovieID %in% top_pelis_4$MovieID)
top_pelis_1$comp5 <- as.integer(top_pelis_1$MovieID %in% top_pelis_5$MovieID)
Dif_1_2= top_pelis_1 %>% 
           filter(comp2 %in% c('0'))
Dif_1_3= top_pelis_1 %>% 
  filter(comp3 %in% c('0')) #░obtener las que no aparecen
Dif_1_4= top_pelis_1 %>% 
  filter(comp4 %in% c('0')) #░obtener las que no aparecen
Dif_1_5= top_pelis_1 %>% 
  filter(comp5 %in% c('0')) #░obtener las que no aparecen
```

```{r, include=FALSE}
films_2 = Dif_1_2$Title#Películas que el `top_2` no ha evaluado pero el `top_1` si lo ha hecho
films_3 = Dif_1_3$Title#Películas que el `top_3` no ha evaluado pero el `top_1` si lo ha hecho
films_4 = Dif_1_4$Title#Películas que el `top_4` no ha evaluado pero el `top_1` si lo ha hecho:
films_5 = Dif_1_5$Title#Películas que el `top_5` no ha evaluado pero el `top_1` si lo ha hecho:
```

 
 Aquí tenemos las `18 películas` el `top_3` *no ha puntuado* pero el `top_1` si:
```{r}
films_3
```

Este proceso debería realizarse con el resto de usuarios, sin embargo, por cuestión de espacio no vamos a ejecutar los códigos. Finalmente, obtendríamos que, la diferencia del top 2 con el top 1 son *3 películas*, mientras que el top 4 con el top 1 se diferencia en *26 películas* y, por último, la diferencia con el último usuario asciende a *41 películas*.

```{r eval=FALSE, include=FALSE}
Por último, estudiamos si existe relación entre la puntuación media y el año de estreno. Como podemos observar, no existe relación entre

Luego, vamos a observar si existe correlación entre estas variables. Debido al tamaño de la muestra, no se puede establecer si existe o no relación.

```{r eval=FALSE, fig.align='center', fig.height=3, fig.width=5, include=FALSE}
top5$MovieID <- as.integer(top5$MovieID)
top5$Release_Year <- as.integer(top5$Release_Year)
top5$Score <- as.integer(top5$Score)

corr <- round(cor(top5[,-c(3,6:14)]), 1) #excluir los títulos
#como la matriz de correlación es simétrica, basta con graficar simplemente una parte de ella
ggcorrplot(corr, method = 'circle', type = 'lower', lab = TRUE) +
  ggtitle("Correlograma del conjunto sample") +
  theme_minimal() +
  theme(legend.position="none")
```

Para terminar, hemos creado un correolograma de la tabla `scores_dates`, solamente con los valores numéricos. Luego, se ha incluido también un correolograma con los p-valores de las dimensiones anteriores, para saber si estas son o no son significantes. Las variables que presentan correlación son las sombreadas en color. Después, la tabla de al lado, señala aquellas variables que no son significantes en nuestro análisis.
 
```{r, echo=FALSE, fig.align = 'center', fig.width = 10, fig.height = 3, include= FALSE}
#calcular matriz de corr
corr <- round(cor(scores_dates[-c(3,6,12:14)]),1) #scores_dates[-c(3,6,12:14)] quitar valores NO numéricos
# Compute a matrix of correlation p-values
p.mat <- cor_pmat(scores_dates[-c(3,6,12:14)])
```

```{r, fig.align = 'center', fig.width = 10, fig.height = 6, echo=FALSE}
require(gridExtra)
plot1 <- ggcorrplot(corr, method = 'circle', type = 'lower', lab = FALSE, hc.order = TRUE, ggtheme = ggplot2::theme_gray,
colors = c("ivory2", "white", "indianred4")) +
  ggtitle("Correolograma 
del conjunto scores") +
  theme_bw()
plot1 <- plot1 +      theme(legend.position="top",
           plot.margin=unit(c(0.5,1,0,1), "cm"),
           panel.margin=unit(c(0.5,1,0,1), "cm")) + theme(axis.text.x = element_text(angle = 50, hjust = 1))

plot3 <-ggcorrplot(corr, hc.order = TRUE, method = 'circle', type = "lower",
  p.mat = p.mat, ggtheme = ggplot2::theme_dark,
colors = c("ivory2", "white", "indianred4")) +
  ggtitle("Correlación
p-valores") +
  theme_bw()
plot3 <- plot3 +      theme(legend.position="top",
           plot.margin=unit(c(0.5,1,0,1), "cm"),
           panel.margin=unit(c(0.5,1,0,1), "cm"))  + theme(axis.text.x = element_text(angle = 50, hjust = 1))
grid.arrange(plot1, plot3, ncol=2)
```

 
  
```{r eval=FALSE, include=FALSE}
Otras ideas:
  
    2. Puntuaciones por película
    3. Puntuaciones por usuario
    4. Número de puntuaciones por película, usuario y año lanzamiento
    5. Distribucion de los scores (boxplot,barplot)
    6. Series temporales de puntuaciones
    7. Distribución de cuantos usuarios evaluan cuantas pelis totales y diferentes
    8. Acumulado número de puntuaciones por usuario (desde el que más puntua al que menos)
    

# Sistema de Recomendación / Similaridad (opcional)
  
```
 
 
 
 
 
 
 
 
 
 
 
    






