---
title: "Proyecto Netflix Movies MADM"
author: "Laura Moreno, Josep Roman, Paul Ramírez"
date: "11/28/2020"
output: 
  pdf_document:
    toc: yes
    number_sections: yes
  html_document:
    toc: yes
    number_sections: yes
linkcolor: red
header-includes: \renewcommand{\contentsname}{Contenidos}
citecolor: blue
toccolor: blue
urlcolor: blue
---
\fontsize{8}{8}

```{r setup, include=FALSE}
knitr::opts_chunk$set(echo = TRUE)

library(tidyverse)
library(knitr)
library(here) #permite ejecutar este rmd desde cualquier carpeta
library(timeDate)
library(magrittr) #permite hacer pipes en ambos sentidos

rm(list=ls())
cat("\014")
```

# Objetivo


# Data Wrangle

## Importación de datos

### Importación datos puntuaciones películas

**Info de los archivos "combined_data_.txt"**
The first line of each file contains the movie id followed by a colon. Each subsequent line in the file corresponds to a rating from a customer and its date in the following format:

  CustomerID,Rating,Date  
  
  * MovieIDs range from 1 to 17770 sequentially.
  * CustomerIDs range from 1 to 2649429, with gaps. There are 480189 users.
  * Ratings are on a five star (integral) scale from 1 to 5.
  * Dates have the format YYYY-MM-DD.  
  
  
<!-- **Selección de 250 películas de manera aleatoria** -->

<!-- ```{r, warning=FALSE, message=FALSE} -->
<!-- filas_ID_combined_all = read.csv(here("Data","filas_ID_combined_all.txt")) -->
<!-- set.seed(080910) -->
<!-- muestra_grupo = sample(1:12000, 250, replace=F) -->
<!-- pelis <- filas_ID_combined_all[as.vector(muestra_grupo),] -->
<!-- attach(pelis) -->

<!-- data1 = read_tsv(here("Raw data","combined_data_1.txt"),col_names = FALSE) -->
<!-- data2 = read_tsv(here("Raw data","combined_data_2.txt"),col_names = FALSE) -->
<!-- data3 = read_tsv(here("Raw data","combined_data_3.txt"),col_names = FALSE) -->
<!-- data4 = read_tsv(here("Raw data","combined_data_4.txt"),col_names = FALSE) -->

<!-- scores = tibble() -->
<!-- for(i in 1:nrow(pelis)){ -->
<!--   if (data[i]==1){ -->
<!--     scores = rbind(scores,data1[fila[i]:fila_final[i],]) -->
<!--   } -->
<!--   if (data[i]==2){ -->
<!--     scores = rbind(scores,data2[fila[i]:fila_final[i],]) -->
<!--   } -->
<!--   if (data[i]==3){ -->
<!--     scores = rbind(scores,data3[fila[i]:fila_final[i],]) -->
<!--   } -->
<!--   else { -->
<!--     scores = rbind(scores,data4[fila[i]:fila_final[i],]) -->
<!--   } -->
<!-- }   -->
<!-- scores -->
<!-- write_csv(scores,"nuestras_pelis_raw.csv") -->

<!-- ``` -->


**Carga archivo puntuaciones de nuestras 250 películas**

<!-- ```{r, warning=FALSE, message=FALSE} -->
<!-- aux = read_csv(here("Data", "nuestras_pelis_raw.csv"), col_names = T) -->
<!-- ``` -->

### Importación datos información sobre las películas

**Carga archivo titulos películas**

```{r, warning=FALSE, message=FALSE}
rm(titles)
#algunas peliculas tienen una coma en su nombre, así que cargamos primero todo como una única columna, para luego dividirlo en 3, y hacer un merge la parte de los títulos despues de la coma
titles = read_table(here("Data",'movie_titles_raw.csv'), col_names=F) %>%
  separate(col = 1, into = c("MovieID", "Release_Year", "Title"), sep = ",", extra = "merge")
```

## Limpieza de los datos

### Limpieza datos puntuaciones películas


<!-- ```{r message=FALSE, warning=FALSE} -->
<!-- scores = aux %>% mutate(fila=row_number()) -->
<!-- filas=grep(":",scores$X1) -->
<!-- filas_ID= scores %>% -->
<!--   filter( fila %in% filas ) %>%                 -->
<!--   mutate(ID=as.integer(gsub(":","",X1)))       -->
<!-- reps=diff(c(filas_ID$fila,max(scores$fila)+1))  -->
<!-- ``` -->

<!-- ```{r} -->
<!-- scores %<>% -->
<!--   mutate(ID1=rep(filas_ID$X1,times=reps)) %>% -->
<!--   filter(!(fila %in% filas)) %>% -->
<!--   select(-fila) %>% -->
<!--   separate(X1,into=c("UserID","Score","Date"),sep=",") %>% -->
<!--   mutate(Score=as.integer(Score)) %>% -->
<!--   separate(col = ID1,into=c("MovieID","borrar")) %>% -->
<!--   select(-borrar) %>% mutate(MovieID=as.numeric(MovieID)) -->
<!-- #Reorganización -->
<!-- scores %<>% relocate(MovieID, UserID, Date, Score) -->
<!-- #Asignación del tipo de dato -->
<!-- scores %<>% mutate(across(c(MovieID:UserID, Score), as.integer)) -->
<!-- scores %<>% mutate(Date = as.Date(Date)) -->
<!-- ``` -->


<!-- ```{r} -->
<!-- #para separar Date en año més día -->
<!-- scores %<>% mutate(Date_copy = Date)  %>% separate(Date_copy, into = c("Year", "Month", "Day"), sep = "-") -->
<!-- ``` -->


### Limpieza datos títulos películas
```{r, warning=FALSE, message=FALSE}
head(titles)
titles  %<>% mutate(across(c(MovieID:Release_Year), as.integer))
```

Hacemos un **left join con** de *scores* con *titles* para añadir a la primera los títulos de cada película y el año en que se publicaron

- El `left_join` se queda con todas las observaciones que aparecen en el primer *dataset*, es decir, solo tendrá en cuenta las películas observadas en *scores*.

- El `join` entre tablas lo hemos hecho con la columna `MovieID`, presente en ambas tablas. Tal y como vemos en la tabla `movies_titles.csv`, cada película tiene un `MovieID` único, lo que se conoce como _clave primaria_. No obstante, en la tabla `scores` cada MovieID puede ser puntuada por varios `CustomerID`, en este caso, la _clave primaria_ se constituye a partir de la combinación de ambas variables.

<!-- ```{r, warning=FALSE, message=FALSE} -->
<!-- scores %<>% left_join(titles, by = 'MovieID')  -->
<!-- summary(scores) -->
<!-- kable(head(scores)) -->
<!-- ``` -->


<!-- ```{r warning=FALSE, message=FALSE} -->
<!-- # Exportamos el archivo csv limpio para trabajar con el a partir de ahora -->
<!-- setwd("~/Developer/GitHub/proyecto-netflix-movies-madm/Data") -->
<!-- write_csv(scores,"nuestras_pelis.csv") -->
<!-- ``` -->


```{r message=FALSE, warning=FALSE}
scores = read_csv(here("Data","nuestras_pelis.csv"))

# Cambiamos los tipos de variable necesarios
scores %<>% mutate(across(c(MovieID,UserID,Score,Release_Year), as.integer))
summary(scores)
# glimpse(scores) #para ver el tipo de dato
```


# Estadística Descriptiva

Vemos que tenemos información de la peliculas 1 a la 15, y las puntuaciones se hicieron entre el 2000 y el 2005 (mayoritariamente en 2005). Distribución de los meses y dias en que se puntuo es uniforme. 

Veamos más informacion sobre los datos:
```{r, warning=FALSE, message=FALSE}
length(unique(scores$CustomerID)) #20537 usuarios distintos
table(scores$Score) # frecuencia puntuaciones
table(head(scores$MovieID)) # frecuencia title
```


1. Justifica para cada una de las variables de la tabla anterior el tipo de dato que mejor se ajusta a cada una de ellas: numérico, ordinal, categórico. . . .

```{r}
summary(scores)
```

2. Estudia la distribución del numero de películas estrenadas por año. Realiza un gráfico de muestre esta
distribución haciendo los ajustes necesarios (agrupaciones, cambios de escala, transformaciones. . . )

Valoración media por 'Release_Year', de mayor a menor:

```{r, warning=FALSE, message=FALSE}
release_year_score_avg <- scores %>%
  group_by(Release_Year) %>%
  summarise(Mean_Score = mean(Score), n = n()) %>%
  arrange(desc(Mean_Score))

kable(head(release_year_score_avg))
```

3. Investiga la librería lubridate (o la que consideréis para manipulación de datos) y utilízala para
transformar la columna de la fecha de la valoración en varias columnas por ejemplo year,month, week,
day_of_week.

Valoración media por día de la semana, de mayor a menor:

```{r, warning=FALSE, message=FALSE}

scores_day_week <- scores %>% mutate(Day_Week = weekdays(Date))
scores_day_week %<>% mutate(Is_Weekend = isWeekend(Date))

day_week_score_avg <- scores_day_week %>%
  group_by(Day_Week) %>%
  summarise(Mean_Score = mean(Score), n = n()) %>%
  arrange(desc(Mean_Score))

kable(day_week_score_avg)
```

Valoración media entre semana / fin de semana:
  
```{r, warning=FALSE, message=FALSE}
weekend_weekday_score_avg <- scores_day_week %>%
  group_by(Is_Weekend) %>%
  summarise(Mean_Score = mean(Score), n = n())

kable(weekend_weekday_score_avg)

n_scores_weekend = weekend_weekday_score_avg  %>% filter(Is_Weekend == TRUE) %>% select(n)
n_scores = sum(weekend_weekday_score_avg$n)
n_scores_weekend_weekday_ratio = n_scores_weekend / n_scores #el 18% de las valoraciones son en fin de semana, que es menos que el 28% de días que son fin de semana
```


4. Genera un tabla que para cada película nos dé el número total de valoraciones, la suma de las valoraciones, la media las valoraciones, y otras estadísticos de interés (desviación típica, moda , mediana).

Valoración media por película, de mayor a menor:

```{r, warning=FALSE, message=FALSE}
movie_score_avg <- scores %>%
  group_by(MovieID) %>%
  summarise(Mean_Score = mean(Score), n = n()) %>%
  left_join(titles, by = "MovieID") %>%
  arrange(desc(Mean_Score))

kable(head(movie_score_avg))
  
```

5. De las cinco películas con más número total de valoraciones, compara sus estadísticos y distribuciones
(histogramas, boxplot, violin plot,. . . )

6. Investiga la distribución de valoraciones por día de la semana y por mes.¿Qué meses y días de la semana
se valoran más películas en netflix?

7. Genera una tabla agrupada por película y año del número de valoraciones. Representa la tabla gráficamente para de las 10 películas con mayor número de valoraciones .

8. Distribución del score promedio por año de las 10 películas con mayor número de valoraciones.

9. Realiza algún gráfico o estudió de estadísticos adicional que consideres informativo en base al análisis exploratorio anterior.





    1. Puntuaciones por fecha
    2. Puntuaciones por película
    3. Puntuaciones por usuario
    4. Número de puntuaciones por película, usuario y año lanzamiento
    5. Distribucion de los scores (boxplot,barplot)
    6. Series temporales de puntuaciones
    7. Distribución de cuantos usuarios evaluan cuantas pelis totales y diferentes
    










# Sistema de Recomendación / Similaridad (opcional)






