---
title: "test"
author: "Laura Moreno Montes"
date: "8/12/2020"
output: html_document
---

```{r setup, include=FALSE}
knitr::opts_chunk$set(echo = TRUE)
library(tidyverse)
```

```{r}
filas_ID_combined_all=read_csv("data_ricardo/filas_ID_combined_all.txt")
```

```{r}
glimpse(filas_ID_combined_all)
```
```{r}
table(filas_ID_combined_all$data)
```
```{r}
set.seed(01003)
runif(4)
```
```{r}
muestra_grupo=sample(1:12000,250,replace = FALSE)
head(muestra_grupo)
```
### Cargar csv títulos

```{r, include=false}
library(readr)
movie_titles <- read_csv("Raw data/movie_titles.csv")
```
Para incorporar la columna a la tabla 'Scores' lo vamos a hacer mediante un `left_join`.

- El `left_join` se queda con todas las observaciones que aparecen en el primer dataset, es decir, solo tendrá en cuenta las películas que observadas en el primer dataset.

- El `join` entre tablas lo hemos hecho con la columna `MovieID`, presente en ambas tablas. Tal y como vemos en la tabla `movies_titles.csv`, cada película tiene un `MovieID` único, lo que se conoce como _clave primaria_. No obstante, en la tabla `scores` cada MovieID puede ser puntuada por varios `CustomerID`, en este caso, la _clave primaria_ se constituye a partir de la combinación de ambas variables.
```{r}
(scores %>% 
  left_join(movie_titles,by = 'MovieID' ) -> scores)
```

```{r}
library(lubridate)
today() #devuelve fecha actual
now() #devuelve fecha y tiempo + hora actual
ymd(c("2018-04-13","2018-04-14")) #Transforma una fecha (año-mes-día) almacenada en un vector numérico o cadena en un objeto fecha
#ydm(), mdy(), myd(), dmy(), dym()


```
```{r}
test=read_csv("Raw data/combined_data_1.txt")
```

